【裁判字號】    89,訴,35
【裁判日期】    890225
【裁判案由】    違反毒品危害防制條例
【裁判全文】
臺灣彰化地方法院刑事判決                            八十九年度訴字第三五號
    公  訴  人  臺灣彰化地方法院檢察署檢察官
    被      告  乙○○
右列被告因違反毒品危害防制條例案件，茲經檢察官聲請簡易判決處刑（八十八年度
偵字第七四０二號、第九一二五號；八十八年度毒偵字第九二三號），及移送併案（
八十八年度毒偵字第一一一五號），本院認應適用通常程序審判，茲判決如左：
    主    文
乙○○連續施用第一級毒品，處有期徒刑柒月，海洛因壹拾小包（淨重共計０．四四
公克）、塑膠填充器及注射針筒各貳支均沒收，海洛因並銷燬之；又連續施用第二級
毒品，處有期徒刑肆月，應執行有期徒刑拾月，海洛因壹拾小包（淨重共計０．四四
公克）、塑膠填充器及注射針筒各貳支均沒收，海洛因並銷燬之。
    事    實
一、乙○○前因施用毒品案件，經依本院以八十八年度毒聲字第八九四號裁定送觀察
    、勒戒後，無繼續施用毒品之傾向，由台灣彰化地方法院檢察署檢察官於八十八
    年三月十五日以八十八年度偵字第二六六四號不起訴處分確定。嗣乙○○又基於
    概括犯意，於五年內，即於八十八年三月下某日起，至同年九月十七日前三日內
    某一日止，在彰化縣田尾鄉福德巷五五七號施金英（檢察官另案起訴）住處等地
    ，連續施用第二級毒品安非他命多次；其另基於概括犯意，自八十八年九月十一
    日前三日內某時起，至同年九月十七日前三日內某時，連續施用第一級毒品海洛
    因多次。嗣為警於八十八年七月十三日下午三時十分許，在上開施金英住處查獲
    ；及於八十八年九月十一日上午十一時四十分許，在彰化縣北斗鎮「卓綜合醫院
    」三０九號病房查獲，並於其上衣右口袋起出第一級毒品海洛因十小包（標示Ｈ
    ＋，淨重共０．四四公克，另扣案一小包並非毒品）、其所有施用毒品器具塑膠
    填充器二支、注射針筒二支；同年九月十七日上午七時，被告為警於彰化縣北斗
    鎮○○路七七三號八樓之二拘獲後，其尿液檢驗結果呈安非他命陽性反應，旋依
    本院以八十八年度毒聲字第三四０七號裁定送台灣彰化看守所附設勒戒所觀察、
    勒戒，其尿液於勒戒所經篩檢採用較精密方式檢驗結果，呈鴉片類、安非他命類
    陽性反應，查覺施用第一級毒品情事，於觀察、勒戒後，並認有繼續施用毒品傾
    向。
二、案經彰化縣警察局北斗分局、台灣彰化看守所報請台灣彰化地方法院檢察署檢察
    官偵查起訴。
    理    由
一、訊據被告乙○○坦承右揭施用第二級毒品安非他命犯行，並有彰化縣衛生局出具
    之尿液檢驗成績書三紙附卷可稽。被告雖矢口否認施用第一級毒品海洛因，辯稱
    ：於「卓綜合醫院」三０九號病房查獲之毒品等物，係病患蔡滄海所有，他叫被
    告幫他裝填毒品云云。惟查，被告於八十八年九月十一日，於彰化縣北斗鎮「卓
    綜合醫院」三０九號病房為警查獲，其尿液檢驗結果呈嗎啡及安非他命陽性反應
    ，此有彰化縣衛生局出具尿液檢驗成績書可稽，且有於被告上衣右口袋起出第一
    級毒品海洛因十小包（淨重共０．四四公克，亦有法務部調查局鑑定通知書可按
    ；另扣案一小包非毒品）、施用毒品器具塑膠填充器二支、注射針筒二支可憑，
    而被告於警訊已號稱病患蔡滄海當時身上吊點滴，意識模糊，身體抖動，堪信該
    海洛因十小包、塑膠填充器二支、注射針筒二支，應係被告所有之物。又被告於
    八十八年九月十七日拘獲後，送台灣彰化看守所附設勒戒所觀察、勒戒，其尿液
    於勒戒所經篩除結果，除呈安非他命類陽性反應外，並呈鴉片類陽性反應，此有
    濫用藥物尿液檢驗報告可稽，被告所辯不足採信，其施用第一級毒品犯行，應堪
    以認定。
二、又被告前因施用毒品案件，經依本院以八十八年度毒聲字第八九四號裁定送觀察
    、勒戒後，無繼續施用毒品之傾向，由台灣彰化地方法院檢察署檢察官於八十八
    年三月十五日以八十八年度偵字第二六六四號不起訴處分確定，此有不起訴處分
    書、前案紀錄表各一份在卷足憑，其於五年後再犯毒品危害防制條例第十條之罪
    ，經裁定送觀察勒戒，認有繼續施用毒品傾向，復有本院八十八年度毒聲字第三
    四０七號裁定及台灣彰化看守所附設勒戒所八十八年十月五日彰所總字第號二六
    五八函送之證明書一份附卷可參，被告罪證明確，應予依法論科。
三、核被告所為，係犯毒品危害防制條例第十條第一項、第二項之施用第一級毒品、
    第二級毒品罪。其施用第第一、二級毒品行為，時間密接，犯罪構成要件各自相
    同，顯係各基於概括犯意反覆為之，均應依連續犯規定，各論以一罪，並依法加
    重其刑。公訴人固未就被告於八十八年九月十五日起至同年九月十七日前三日某
    時，連續施用第二級毒品；及自同年九月十一日前三日內某起，迄同年月十七日
    前三日某時止，連續施用第一級毒品為論述。惟此部分，與起訴部分有連續犯之
    裁判上一罪關係，本院自得併為審理。爰審酌被告犯罪之動機、方法、手段，施
    用毒品戕害身心，危害社會善良風氣暨犯後態度等一切情狀，分別量處如主文所
    示之刑，並定應執行之刑，以示懲儆。扣案之海洛因十小包（淨重共計０．四四
    公克）、塑膠填充器及注射針筒各二支，係被告所有，上開器具供犯罪所用或預
    備供犯罪所用之物，均應予沒收，海洛因並銷燬之；另一小包非屬毒品，有前開
    法務部調查局鑑定通知書可稽，不予沒收；另被告於施金英住處為警查獲時，於
    該處起出毒品、空塑膠袋、電子秤等物，被告否認該物為其所有，該住處非被告
    居所，當時復有張玉奇、廖勝雄、蒲閔重、黃乾育等人在場，無從證明上開物品
    係被告所有供犯本罪所用之物，此部分均不予沒收之，附此明。
四、據上論斷，應依刑事訴訟法第四百五十二條、第二百九十九條第一項前段，毒品
    危害防制條例第十條第一項、第二項、第十八條第一項前段，刑法第十一條前段
    、第五十六條、第五十一條第五款、第三十八條第一項第二款，判決如主文。
本案經檢察官甲○○到庭執行職務。
中      華      民      國      八十九      年      二    月    廿五    日
                                        臺灣彰化地方法院刑事第二庭
                                            法      官  王  鏡  明
右正本證明與原本無異。
如不服本判決，應於判決送達後十日內向本院提出上訴狀( 須附繕本 )。
告訴人或被害人對於判決如有不服具備理由請求檢察官上訴者，其上訴期間之計算係
以檢察官收受判決正本之日期為準。
                                            法院書記官  黃  靜  華
中      華      民      國      八十九      年    二    月     廿九     日
毒品危害防制條例第十條：
施用第一級毒品者，處六月以上五年以下有期徒刑。
施用第二級毒品者，處三年以下有期徒刑。


司法院資訊處製作；財團法人民間司法改革基金會備份。
